【裁判字號】    89,易,2938
【裁判日期】    900628
【裁判案由】    妨害自由
【裁判全文】
臺灣高雄地方法院刑事判決                        八十九年度易字第二九三八號
    公  訴  人  臺灣高雄地方法院檢察署檢察官
    被      告  丙○○
    選任辯護人  謝仲瑜
                王進佳
右列被告因恐嚇案件，經檢察官提起公訴（八十九年度偵字第五五六○號），本院判
決如左：
    主  文
丙○○連續以加害身體之事，恐嚇他人致生危害於安全，處拘役捌拾日，如易科罰金
，以佰元折算壹日。
    事  實
一、丙○○係內政部警政署國道公路警察局省道第三隊之警員，於民國八十七年年底
    間，因出入酒店而認識原係高雄市三民區「至尊酒店」之公關經理乙○○。丙○○即經常打電話騷擾乙○○，後更變本加厲，竟基於恐嚇危害安全之概括犯意，
    自民國八十八年十月間起至八十九年一月八日止，陸續打電話（○七）0000
    000號或行動電話0000000000號予乙○○或其夫甲○○，於電話中
    揚言恐嚇稱：「‧‧‧幹你娘好膽出來，你改天亂我，我一腳一手給你剁掉‧‧
    ‧」、「‧‧‧你改天再叫我起床尿尿，我一腳一手給你剁掉‧‧‧」等語為加
    害身體之惡害通知，致使乙○○、甲○○聞言後心生畏懼。
二、案經乙○○、甲○○訴請內政部警政署國道公路警察局省道第三隊報請臺灣高雄
    地方法院檢察署檢察官偵查起訴。
    理  由
一、訊據被告丙○○固坦承有於右揭時、地至「至尊酒店」消費時認識告訴人乙○○
    ，並曾打電話予告訴人乙○○等情，惟矢口否認有於電話中恐嚇告訴人乙○○或
    甲○○之犯行。辯稱：伊並未打電話騷擾乙○○，因有人陸續打電話給伊，伊從
    手機顯示的電話號碼再撥出去查詢，問乙○○為何要打伊手機騷擾云云。經查：
（一）右揭犯罪事實，業據告訴人乙○○及甲○○指訴綦詳，且被告確曾於八十九年
      一月七日十一時二十七分、三十四分、三十六分、五十五分及一月八日零時三
      分、十三分、二十五分、二十九分、三十四分、五十八分，以其行動電話00
      00000000號打給告訴人乙○○（電話號碼：０七─0000000）
      及甲○○（電話號碼：0000000000），此有遠傳電信股份有限公司
      通聯紀錄附警訊卷可稽，此外，並有錄音帶一捲及錄音帶譯文一份在卷可憑，
      足證告訴人二人指訴非虛，況被告與告訴人甲○○素昧相識，且與告訴人乙○○、甲○○二人亦無仇怨嫌隙，亦據被告自承在卷，益證告訴人二人實無故意
      設詞攀誣之理。是告訴人提供之錄音帶雖因待鍵之發話聲高亢發音不自然，不
      符鑑定條件，無法為聲紋鑑定，有法務部調查局八十九年五月三日（八九）陸
      （三）字第八九○三○一四二號函在卷可佐，亦難為被告有利之認定。
（二）按刑法第三百零五條恐嚇罪之成立，係以加害生命、身體、自由、名譽、財產
      之事，恐嚇他人致生危害於安全者為犯罪構成要件。而加害之意思，不論直接
      或間接均屬之，且其犯罪成立僅以受惡害之通知，心生畏懼，而有不安全之感
      覺為已足，不以發生客觀上之危害為必要。查被告於前揭時間，於電話中揚言
      恐嚇稱：「‧‧‧幹你娘好膽出來，你改天亂我，我一腳一手給你剁掉‧‧‧
      」、「‧‧‧你改天再叫我起床尿尿，我一腳一手給你剁掉‧‧‧」等語，足
      令受通知人於主觀情感上感受到其生命、身體之安全受到危害，而告訴人甲○○亦明確指稱於當時聽聞該言語時，心理很害怕（參警卷第三頁），有感覺到
      生命、身體遭受危害，本院認被告之上開言語顯足讓告訴人心生畏懼，揆諸上
      開說明，其所為顯與恐嚇罪之構成要件相符。辯護意旨稱被告於錄音帶有稱「
      你改天亂我」、「你改天再叫我起床尿尿」等語，而認被告係因先被騷擾後無
      法忍受之狀態才為恐嚇行為一節，惟查，被告既是有多年經驗之警務人員，若
      真有此情節，自應循合法正常之管道解決，斷無為避免騷擾而以恐嚇之反擊手
      段而得主張阻卻違法，是此部分之辯解縱使為真，亦無法卸免其刑責，而為其
      有利之認定。
（三）次按，實施刑事訴訟法之公務員，對被告或訴訟關係人所實施通訊監察，如非
      依法定程序，而有妨害憲法第十二條所保障人民秘密通訊自由之重大違法情事
      ，且從抑制違法偵查之觀點衡量，容許該通訊監察所得資料作為證據並不適當
      時，固有是否應排除該資料證據能力之問題，惟此係指有政府機關介入之對於
      人民之監聽行為而言。而就當事人於電話間之對談，就自己電話所為之秘密錄
      音，因非屬政府機關介入之行為，且非於私人住宅裝置竊聽器、錄影設備或其
      他監察器材，則與通信保障及監察法十三條所規定之禁止行為無涉。此種秘密
      錄音所得資料，應具有證據能力。查本案告訴人甲○○提出之電話錄音帶，係
      於自己之行動電話附設之錄音功能所自行錄製，既無政府機關行為之參與，亦
      無違反通信保障及監察法十三條之規定，揆諸上開說明，自不生違法取得證據
      致證據欠缺證據能力之問題，是該卷錄音帶具有證據能力，本院自得採為判斷
      事實之證據。辯護意旨認本案告訴人所提出之錄音資料，係以非法之手段取得
      ，無證據能力一節，不足採為被告有利之認定。
（四）綜上所述，被告辯稱未於電話中恐嚇，顯係事後飾卸之詞，不足採信，本件事
      證明確，被告犯行足堪認定。
二、核被告所為，係犯刑法第三百零五條之罪。被告出言恐嚇，致使乙○○、甲○○
    二人心生恐懼，係一行為觸犯二罪名，侵害二個人法益，為同種想像競合犯，應
    從一重處斷。被告所為數行為，手段相同，時間緊接，所犯又係構成要件相同之
    罪名，顯係基於概括之犯意為之，為連續犯，應論以一罪，並加重其刑。審酌被
    告身為警務人員，竟出言恐嚇被害人，本不宜寬貸，惟衡量其情節非重，及犯罪
    後未能深省悔悟，一再否認犯行，態度難認良好等一切情狀，爰量處如主文所示
    之刑，並諭知易科罰金之折算標準。又被告行為後刑法第四十一條業於九十年一
    月十日經總統公布施行而於同年月十二日生效，比較新舊法結果，修正後之現行
    刑法第四十一條第一項後段附加規定「但確因不執行所宣告之刑難收矯正之效，
    或難以維持法秩序者不在此限」部分，對被告較為不利，依刑法第二條第一項但
    書規定，自應適用修正前刑法第四十一條之規定以諭知易科罰金之折算標準，附
    此敘明。
三、據上論斷，應依刑事訴訟法第二百九十九條第一項前段，刑法第五十六條、第三
    百零五條、第五十五條、第二條第一項但書、修正前第四十一條，罰金罰鍰提高
    標準條例第一條前段、第二條，判決如主文。
中      華      民      國      九十      年      六      月  二十八    日
                                  臺灣高雄地方法院刑事第二庭
                                      法  官    劉建利
右正本證明與原本無異。
如不服本判決，應於判決送達後十日內，向本院提出上訴狀。
                                      書記官    洪生輝
中      華      民      國      九十      年      六      月  二十九    日
附錄本案論罪科刑法條全文：
刑法第三百零五條
  以加害生命、身體、自由、名譽、財產之事，恐嚇他人致生危於安全者，處二年以
  下有期徒刑、拘役或三百元以下罰金。


司法院資訊處製作；財團法人民間司法改革基金會備份。
